臺灣板橋地方法院刑事判決　　　　　　　95年度訴字第1972號
公　訴　人　臺灣板橋地方法院檢察署檢察官
被　　　告　甲○○
上列被告因違反毒品危害防制條例案件，經檢察官提起公訴（95
年度偵字第2212 號），本院判決如下：
    主  文
甲○○轉讓第一級毒品，累犯，處有期徒刑壹年月。
    事  實
一、甲○○曾因竊盜、違反毒品危害防制條例案件，分別經本院
　　92年度簡字第3277號、93年度訴字第409 號判處有期徒刑6
  　月、8 月確定，嗣經本院以93年度聲字第1341號裁定定應執
　　行刑為有期徒刑1 年，並於民國94年6 月27日縮短刑期期滿
 　 執行完畢（於本案構成累犯）。其明知海洛因係毒品危害防
    制條例第2 條第2 項第1 款所指之第一級毒品毒品，非經許
    可，不得非法持有及轉讓，竟基於無償轉讓第一級毒品海洛
    因之犯意，於95年1 月17日中午12時許，在臺北縣板橋市○
    ○○路86號7 樓之6 租屋處，無償轉讓不詳重量之第一級毒
    品海洛因予乙○○施用。嗣於同日下午2 時10分許，在上址
    為警查獲，並扣得甲○○所有預備供其自己施用之毒品海洛
    因22包（共淨重46.83 公克）、注射針筒1 支、電子磅秤2
    台、分裝杓1 支等物（甲○○另涉犯施用毒品案件，業經本
    院以95年度訴字第832 號判決確定在案）。
二、案經臺北縣政府警察局板橋分局報告臺灣板橋地方法院檢察
    署檢察官偵查起訴
    理  由
一、按刑事訴訟法第159 條第1 項雖規定，被告以外之人於審判
    　外之言詞或書面陳述，除法律有規定外，不得作為證據。
    惟同法第159 條之5 第1 、2 項已規定，經當事人於審判程
    序同意作為證據，法院審酌該言詞陳述或書面陳述作成時之
    情況，認為適當者，亦得為證據。當事人、代理人或辯護人
    於法院調查證據時，知有第159 條第1 項不得為證據之情形
    ，而未於言詞辯論終結前聲明異議者，視為有前項之同意（
    指同條第1 項之同意作為證據），此乃第159 條第1 項所容
    許，得作為證據之例外規定之一。經查，本案被告甲○○及
    檢察官於言詞辯論終結前，均未就所調查之證據主張有刑事
    訴訟法第159 條第1 項不得為證據之情形，是本案經調查之
    證據均有證據能力，合先敘明。
二、訊據被告甲○○固坦承：乙○○於95年7 月17日中午至其上
    址租屋處，有拿取伊所有的海洛因施用等情不諱，惟矢口否
    認有何轉讓毒品犯行，並辯稱：當天我並未主動拿海洛因給
　　乙○○，而是乙○○係趁我去上廁所時，自己把我放在桌上
  　的海洛因拿去用，等我上完廁所後他才告訴我說剛剛已拿我
    的海洛因去注射，但我事前並未同意乙○○使用云云。經查
    ：被告於檢察官偵訊時即已坦承其確實有請乙○○施用海洛
    因等情屬實（見偵查卷第48頁）；又證人乙○○於警詢時即
    陳稱：伊有於95年1 月17日在板橋市○○○路86號7 樓之6
    被告所租賃之房間內施打毒品海洛因，伊係先將少許海洛因
    摻少許糖水放置於注射針筒內再行注射自己手臂靜脈血管已
    達止癮功效，海洛因是伊朋友即被告免費提供的等語（見偵
    查卷第14頁），其於偵查中亦具結證稱：伊與被告是認識很
    久的朋友，當天我因毒癮發作，去被告家，被告有請伊用海
    洛因等語（見偵查卷第48頁）；再於本院審理時具結後證述
    稱：當天我去找被告目的是為了施用毒品，我自己並沒有帶
    毒品去，被告把1 包毒品海洛因拿出來後，我以動作表示要
    被告請我，被告就分一點給我，我們就一人用一支針筒注射
    各自填裝後一起施用等情綦詳（見本院卷第127 至130 頁）
    ，故證人乙○○前後證述一致，此核與被告於偵訊中之陳述
    情節相符合。另參酌證人乙○○於95年1 月17日為警查獲後
    採集其尿液送驗結果，呈嗎啡陽性反應，此有台灣檢驗科技
    股份有限公司於95年2 月7 日出具之濫用藥物尿液檢驗報告
　　1 紙存卷可稽（見偵查卷第80頁），由此益證乙○○前指所
  　述其於為警查獲前確有在被告家中施用海洛因乙節為真實。
    再者，被告既於本院審理時陳稱：當天乙○○有打電話說要
　　過來找我，他來了之後我們就在聊天等語（見本院卷第131
  　頁），兼酌以被告於證人乙○○到其家中造訪時，其尚且將
　　海洛因擺放在桌上，毫無對乙○○隱諱其有施用毒品犯行之
  　意，由此足徵被告與證人乙○○之互動關係良好，渠等間應
　　無仇恨怨隙，衡情證人乙○○自無攀詞誣陷被告之理。是被
  　告嗣於本院審理時始改口否認轉讓海洛因犯行，並以：乙○
    ○係擅自施用伊所有之海洛因，未事先告知伊乙節置辯，應
　　係臨訟飾卸之詞，無足採信。綜上所述，本案事證已臻明確
    ，被告轉讓第一級毒品海洛因之犯行堪以認定，應依法論科
    。
三、核被告所為，係犯毒品危害防制條例第8 條第1 項之轉讓第
    一級毒品罪。被告轉讓毒品海洛因前持有之低度行為，為轉
    讓之高度行為所吸收，不另論罪。又被告行為後，刑法業於
  　94年2 月2 日修正公布，並於95年7 月1 日施行。而行為後
    法律有變更者，適用行為時之法律，但行為後之法律有利於
    行為人者，適用最有利於行為人之法律，修正後刑法第2 條
    第1 項定有明文。此條規定係規範行為後法律變更所生新舊
    法律比較適用之準據法，本身尚無新舊法比較之問題，於新
    法施行後，應適用新法第2 條第1 項之規定，為「從舊從輕
    」之比較；而修正前刑法第47條規定「受有期徒刑之執行完
    畢，或受無期徒刑或有期徒刑一部之執行而赦免後，五年以
    內再犯有期徒刑以上之罪者，為累犯，加重本刑至二分之一
    」，修正後刑法第47條第1 項規定為「受徒刑之執行完畢，
    或一部之執行而赦免後，五年以內故意再犯有期徒刑以上之
    罪者，為累犯，加重本刑至二分之一」，而本案被告再犯本
    罪既係出於故意，無論依修正前後刑法第47條之規定均構成
    累犯，經比較新舊法之結果，修正後之新規定並未較有利於
    被告，應依刑法第2 條第1 項前段之規定，應適用被告行為
    時即修正前之刑法第47條之規定。查本案被告曾因竊盜、違
    反毒品危害防制條例案件，分別經本院92年度簡字第3277號
    、93年度訴字第409 號判處有期徒刑6 月、8 月確定，嗣經
　　本院以93年度聲字第1341號裁定應執行刑為有期徒刑1 年，
  　並於94年6 月27日縮短刑期期滿執行完畢，有臺灣高等法院
    被告前案紀錄表在卷可稽，被告於五年內再犯有期徒刑以上
    之本罪，依修正前刑法第47條規定，為累犯，應依法加重其
    刑。本院爰審酌前述犯罪紀錄，有上述前案紀錄表存卷可按
    ，是其素行欠佳，其違法轉讓毒品行為，足令毒品散播，危
    害他人身體健康，行止可議，另兼酌以被告本件轉讓毒品之
    種類、數量、次數、犯罪動機、目的、手段、犯罪後態度等
    一切情狀，量處如主文所示之刑。至於扣案之海洛因22包（
    共淨重46.83 公克）、注射針筒1 支、電子磅秤2 台、分裝
    杓1 支等物，雖均係被告所有，然係預備供被告施用毒品所
    用之物，業據被告供明在卷，且上開物品業經本院以95年度
    訴字第832 號判決分別諭知沒收銷燬或沒收，復查無積極證
    據以證明上開物品係供被告為本件犯罪所用之物，故無從併
    予宣告沒收銷燬及沒收，併此敘明。
據上論斷，應依刑事訴訟法第299 條第1 項前段，毒品危害防制
條例第8 條第1 項，刑法第11條前段、第2 條第1 項前段、修正
前刑法第47條，判決如主文。
本案經檢察官鄧媛到庭執行職務。
中　　華　　民　　國　　96　　年　　1 　　月　　3 　　日
                  刑事第十二庭  審判長法　官  徐蘭萍
                                      法  官  林漢強
                                      法  官  林淑婷
以上正本證明與原本無異
如不服本判決應於送達後10日內向本院提出上訴狀
                                      書記官　廖貞音
中　　華　　民　　國　　96　　年　　1 　　月　　3 　　日
附錄本案論罪科刑法條全文：
毒品危害防制條例第8 條
轉讓第一級毒品者，處一年以上七年以下有期徒刑，得併科新臺
幣一百萬元以下罰金。
轉讓第二級毒品者，處六月以上五年以下有期徒刑，得併科新臺
幣七十萬元以下罰金。
轉讓第三級毒品者，處三年以下有期徒刑，得併科新臺幣三十萬
元以下罰金。
轉讓第四級毒品者，處一年以下有期徒刑，得併科新臺幣十萬元
以下罰金。
前四項之未遂犯罰之。
轉讓毒品達一定數量者，加重其刑至二分之一，其標準由行政院
定之。
